【裁判字號】    98,交聲,50
【裁判日期】    980527
【裁判案由】    聲明異議
【裁判全文】
臺灣高雄地方法院刑事裁定              98年度交聲字第50號
原處分機關  高雄市政府交通局
異  議  人  甲○○
上列異議人即受處分人因違反道路交通管理處罰條例案件，對於
高雄市交通事件裁決中心97年12月9 日所為之處分（原處分：高
市交裁字第裁32-BB0000000號），聲明異議，本院裁定如下：
    主  文
異議駁回。
    理  由
一、原處分意旨略以：異議人於97年8 月7 日下午7 時1 分許，
    騎乘299-BJH 重型機車行經高雄市○○路、民族一路543 巷
    口停等紅燈時，有停放機車已逾越停止線之違規行為，故依
    道路交通管理處罰條例第60條第2 項第3 款規定，於97年12
    月9 日以高市交裁字第裁32-BB0000000號裁決書裁處異議人
    罰鍰新臺幣900 元。
二、異議意旨略以：異議人於97年8 月7 日晚上7 時許在河堤路
    、民族一路543 巷口停等紅燈時，當時正下大雨，見到黃燈
    確已停車，但因天雨路滑只能緩緩煞車，停車位置難免超過
    新的停止線，但與斑馬線仍保有一段距離（在舊停車線內）
    ，且當時雨天路面之標線並不清晰，又高雄市政府警察局交
    通警察大隊97年10月21日函文中雖稱異議人於紅燈亮起13.9
    秒後未予停等猶駛入路口，採證照片足資佐證，但依採證照
    片所示異議人右腳係支撐在地上，原處分機關據此所為之處
    分顯有錯誤，故請求撤銷原處分云云。
三、按汽車駕駛人駕駛汽車有不遵守道路交通標誌、標線、號誌
    之指示者，處900 元以上1,800 元以下罰鍰；汽車違反道路
    交通管理事件，經以科學儀器取得證據資料證明其行為違規
    ，當場不能或不宜攔截製單舉發者，得逕行舉發之，道路交
    通管理處罰條例第60條第2 項第3 款、第7 條之2 第1 項第
    7 款定有明文。又「停止線用以指示行駛車輛停止之界限，
    車輛停止時，其前懸部分不得伸越該線。」、「車輛面對圓
    形紅燈表示禁止通行，不得超越停止線或進入路口。」，道
    路交通標誌標線號誌設置規則第170 條第1 項、第206 條第
    1 項第5 款亦有明文。
四、經查：
(一)本件異議人騎乘上開重型機車，於上揭時、地停車等待紅燈
    之際，車身超越停止線而為違規測照相機照相之事實，為異
    議人所不否認，復核與異議人檢附之本件逕行舉發所攝得之
    之違規照片所示情形相符，堪認無訛。而依前揭違規採證相
    片觀之，該採證相片上方資料欄第2 列左方有「2Y38」之字
    樣，代表採證之違規車輛乃位於第2 車道，該處號誌黃燈秒
    數有3.8 秒之意思，第2 列右方有「R139」之字樣，代表當
    時紅燈已亮啟13.9秒，異議人所騎乘之機車車身均已超越該
    路口白色停止線，足見異議人確有不遵守交通標線指示而紅
    燈越線臨停之違規事實，堪以認定。
(二)異議人雖以前詞置辯，惟查：
  1.異議人辯稱其當時見到黃燈確已停車，但因天雨路滑只能緩
    緩煞車，停車位置難免超過新的停止線，依採證照片所示異
    議人右腳係支撐在地上可見其係在停等紅燈，高雄市政府警
    察局交通警察大隊97年10月21日函文中卻稱異議人於紅燈亮
    起13.9秒後未予停等猶駛入路口，原處分機關據此所為之處
    分亦有錯誤，可調路口之監視器證明紅燈亮起後伊並沒有繼
    續往前行進云云。惟本件裁決內容並非以異議人違規闖越紅
    燈為由而裁處之，故異議人是否於紅燈亮起數秒後未予停等
    仍跨越停止線一節，顯與本件裁處違規內容無涉，異議人以
    此稱原處分有明顯錯誤尚屬誤會，應無足採，本院亦認無調
    取該路口監視器之必要，先予述明。
  2.另異議人雖以當時正下大雨，伊見到黃燈確已停車，但因天
    雨路滑只能緩緩煞車，停車位置難免超過新的停止線，但與
    斑馬線仍保有一段距離（在舊停車線內），且當時為雨天路
    面之標線並不清晰云云，並檢附該交岔口新舊停止線之照片
    欲為有利證明。然依本件舉發照片顯示之當時路況，異議人
    所駕駛及超越之高雄市○○路、民族一路543 巷口之停止線
    ，非常清晰，相反地根本無法看到異議人所述舊的停止線，
    且於異議人違規時，於異議人車輛右後方另有一深色汽車合
    於規定停止於停止線之後，顯見當時路況及天氣均足可使駕
    駛人為合法停等紅燈之行為，故異議人辯稱其因天雨路滑只
    能緩緩煞車，停車位置難免超過新的停止線，但與斑馬線仍
    保有一段距離（在舊停車線內），且當時雨天路面之標線並
    不清晰云云，顯與事實不符，洵非可採。
五、原處分機關據此並援引依前開道路交通管理處罰條例第60條
    第2 項第3 款之規定，裁處異議人罰鍰900 元，核無違法，
    異議人聲明異議指摘原處分違法，為無理由，應予駁回（原
    處分機關移送書中雖稱原處分有依道路交通管理處罰條第63
    條第1 項規定記異議人違規點數1 點，但除裁決書並無該記
    載外，就汽車駕駛人有道路交通管理處罰條第60條第2 項第
    1 、2 款之行為，第63條第1 項第1 款固有應記汽車駕駛人
    違規點數1 點之規定，但該第63條第1 項第1 、2 、3 款就
    第60條第2 項第3 款之行為，則均無應記汽車駕駛人違規點
    數之規定，顯見汽車駕駛人縱有第60條第2 項第3 款之行為
    ，仍不得課予記違規點數之處罰，但原處分既無此之記載，
    原處分機關之移送書顯係誤記，本院自無需為任何處置，並
    予述明）。
六、據上論斷，應依道路交通案件處理辦法第19條，裁定如主文
    。
中    華    民    國    98    年    5     月    27    日
                  交通法庭  法  官  黃紀錄
以上正本證明與原本無異。
如不服本裁定，應於收受送達後5 日內向本院提出抗告狀。
中    華    民    國    98    年    5     月    27    日
                            書記官  吳書逸


司法院資訊處製作；財團法人民間司法改革基金會備份。
